【裁判字號】    99,交抗,839
【裁判日期】    990226
【裁判案由】    違反道路交通管理處罰條例
【裁判全文】
臺灣高等法院交通事件裁定             99年度交抗字第839號
抗  告  人
即受處分人  甲○○
上列抗告人因違反道路交通管理處罰條例案件，不服臺灣基隆地
方法院99年度交聲字第6號，中華民國99年1月18日所為之裁定，
提起抗告，本院裁定如下：
    主  文
抗告駁回。
    理  由
一、原處分意旨略以：受處分人甲○○駕駛車牌號碼3N-6685 號
    自用一般小客貨車，於民國（下同）98年10月11日19時35分
    許，於基隆市○○路2 巷巷口，因「不遵守道路交通號誌之
    指示」（紅燈越線臨停），為基隆市警察局交通警察隊（下
    稱原舉發機關）以受處分人違反道路交通管理處罰條例第60
    條第2項第3款規定逕行舉發。嗣受處分人於舉發通知單上所
    載之應到案日期前向原處分機關提出申訴，經原處分機關函
    請原舉發機關調查結果，認受處分人確有前開違規行為，原
    處分機關乃於98年12月3 日依道路交通管理處罰條例第60條
    第2項第3款裁處受處分人罰鍰新臺幣（下同）900 元，並依
    第63條第1項第1款記違規點數1點。
二、抗告意旨略以：抗告人無意違規，且燈號沒有倒數秒數裝置
    ，駕駛人無法判斷前進或停止，所謂微罪不舉，如果動不動
    就開罰，只會造成民怨，希望取消裁罰云云。
三、按道路交通安全規則第90條規定，駕駛人駕駛汽車，應遵守
    道路交通標誌、標線、號誌之指示，並服從交通指揮人員之
    指揮。又道路交通管理處罰條例第60條第2項第3款規定，汽
    車駕駛人不遵守道路交通標誌、標線、號誌之指示，處 900
    元以上1800元以下罰鍰。
四、經查：
  (一)抗告人即受處分人甲○○於上開時、地途經基隆市○○路 2
    巷巷口處，號誌顯示為紅燈時，因紅燈越線臨停，為原舉發
    機關拍照採證逕行舉發等節，有採證照片2 幀、基隆市警察
    局交通警察隊基警交字第RA0000000 號舉發違反道路交通管
    理事件通知單影本1 紙、基隆市警察局98年11月26日基警交
    字第0980033905號函暨電話記錄表、交通部公路總局臺北區
    監理所基隆監理站98年12月3 日基監字第裁42-RA0000000號
    違反道路交通管理事件裁決書各1紙附卷可稽（原審卷第5、
    8、10、17至18頁參照）。
  (二)查行車管制號誌之圓形紅燈燈號顯示之意義為「車輛面對圓
    形紅燈表示禁止通行，不得超越停止線或進入路口」，道路
    交通標誌標線號誌設置規則第206條第5項第1 款定有明文，
    而依卷附採證照片所示，第1 張採證照片抗告人駕駛之自用
    一般小客貨車於紅燈時，前車輪已伸入路口範圍，後車輪超
    越停止線，該張照片上所顯示之數碼，第一排文字「000000
    -00-00」，係指98年10月11日19時35分，第二排左側文字「
    1Y28」係指第一採證車道黃燈時間2.8 秒，第二排右側文字
    「R090」係指紅燈亮起9.0 秒，車輛超越停止線觸動感應違
    規照相設備，第三排左側文字 「043」係指底片採證編號，
    第三排右側文字「1427」係指採證測速杆代號。第2 張採證
    照片其第一排文字、第二排左側文字及第三排左側文字與前
    一張照片均相同，第二排右側文字「R102」係指紅燈亮起後
    10.2秒，車輛超越停止線觸動感應違規照相設備，第三排右
    側文字「V=--」係指無時速，車輛並未行進等情，有上開照
    片及警局函文暨電話記錄表附卷可稽。由上開照片顯示抗告
    人於交通號誌顯示紅燈已過9 秒時，全車已越過停止線，紅
    燈秒數為10.2秒時，該車仍越過停止線而「停止」於路口，
    顯見抗告人確有駕車不遵守道路交通號誌之指示而為紅燈越
    線臨時停車之違規行為無訛。抗告人雖辯稱：該處交通號誌
    沒有倒數秒數裝置，駕駛人無法判斷前進或停止云云，然該
    路段交通號誌設有黃燈燈號長達2.8 秒，足以讓駕駛人有充
    分時間判斷是否前進或停止，且交通號誌之倒數秒數裝置乃
    為方便用路人之設施，自不得以該行車管制號誌無倒數秒數
    裝置而執為免罰之理由，抗告意旨所辯，尚無足採。
五、綜上所述，本件抗告人違規情節明確，原處分機關依道路交
    通管理處罰條例第60條第2項第3款裁處罰鍰900 元，雖無違
    誤，惟抗告人之違規事實乃道路交通管理處罰條例第60條第
    2項第3款之「未遵守道路交通號誌之指示，而為紅燈越界臨
    停」，依道路交通管理處罰條例第63條第1項第1款之規定，
    非屬應記違規點數之事項，原處分機關因而裁處記違規點數
    1 點，尚有疏誤，原裁定因而撤銷原處分，裁處抗告人駕駛
    汽車不遵守道路交通號誌之指示，處罰鍰新臺幣玖佰元，並
    駁回抗告人之聲明異議，經核並無不合。本件抗告人猶執前
    揭辯詞，指摘原裁定不當，為無理由，應予駁回。
據上論斷，應依道路交通管理處罰條例第89條，道路交通案件處
理辦法第26條，刑事訴訟法第412條，裁定如主文。
中    華    民    國    99    年      2     月  26    日
                  刑事第三庭審判長法  官  陳博志
                                  法  官  陳德民
                                  法  官  劉興浪
以上正本證明與原本無異。
不得再抗告。
                                  書記官  王詩涵
中    華    民    國    99    年    2     月    26    日

司法院資訊處製作；財團法人民間司法改革基金會備份。
